臺灣臺南地方法院刑事判決　　　　　　　 94年度訴字第787號
公　訴　人　臺灣臺南地方法院檢察署檢察官
被　　　告　乙○○
上列被告因違反毒品危害防制條例案件，經檢察官提起公訴（九
十四年度毒偵字第一三二二號）及同署移送併案審理（九十四年
度毒偵字第一六八四、一七二０號），被告於本院準備程序進行
中，先就被訴事實為有罪之陳述，經本院合議庭裁定由受命法官
獨任進行簡式審判程序，判決如下：
    主  文
乙○○連續施用第一級毒品，累犯，處有期徒刑壹年。扣案之海
洛因參包（合計淨重零點壹公克），均沒收銷燬之；上開海洛因
包裝袋參個（重零點玖陸公克），均沒收之。
    事  實
一、乙○○前於民國八十九年間，因違反毒品危害防制條例案件
    ，經本院於九十一年一月二十五日以九十年度易字第二０五
    七號判決，判處有期徒刑六月，如易科罰金以三百元折算一
    日確定，復於九十年間，因違反毒品危害防制條例案件，經
    本院於九十一年二月十五日以九十年度訴字第一五七六號判
    決，判處有期徒刑八月確定，嗣經本院於九十一年五月二十
    日以九十一年度聲字第七一八號裁定，定應執行有期徒刑一
    年確定，甫於九十二年八月三十一日縮刑期滿執行完畢。又
    其前於八十九年間，因違反毒品危害防制條例案件，經本院
    以九十年度毒聲字第一四五八號裁定令入戒治處所施以強制
    戒治，嗣於九十一年六月三十日（起訴書誤載為：九十一年
    六月三十一日）強制戒治執行完畢。詎乙○○猶未戒除施用
    毒品之習性，於上述強制戒治執行完畢釋放後五年內，明知
    海洛因係毒品危害防制條例所明定之第一級毒品，不得持有
    及施用，竟基於施用第一級毒品海洛因之概括犯意，自九十
    四年二月初許起至同年六月二十九日上午九時許，連續在臺
    南市體育公園公共廁所內，以海洛因摻水稀釋再以針筒注射
    之方式，連續施用第一級毒品海洛因多次。嗣經警先後於：
    （一）九十四年五月十七日十八時五十二分許；（二）同年
    六月二十五日十三時三十九分許；（三）同年六月二十九日
    十二時許，分別在：（一）臺南市○○路六九巷四五號對面
    停車場內；（二）臺南市○○路、永華路交叉口；（三）臺
    南市○區○○路九十巷口查獲，並各扣得其持有：（一）第
    一級毒品海洛因一包（淨重零點零六公克、空包裝重零點三
    五公克）；（二）第一級毒品海洛因一包（淨重零點零二公
    克、空包裝重零點三二公克）；（三）第一級毒品海洛因一
    包（淨重零點零二公克、空包裝重零點二九公克），且經警
    先後三次採集其尿液檢體送驗結果，均呈嗎啡陽性反應，而
    查悉上情。
二、案經臺南市警察局第六分局先後報請臺灣臺南地方法院檢察
    署檢察官偵查起訴及移送併案審理。
    理  由
一、本案被告乙○○所犯毒品危害防制條例第十條第一項施用第
    一級毒品罪，並非死刑、無期徒刑或最輕本刑有期徒刑三年
    以上之罪，亦非高等法院管轄第一審案件，且於準備程序進
    行中，被告先就被訴事實為有罪之陳述（見本院卷第三二頁
    ），經告知被告簡式審判程序之旨，並聽取檢察官、被告之
    意見後，本院合議庭裁定由受命法官進行簡式審判程序，是
    本案之證據調查，依刑事訴訟法第二百七十三條之二規定，
    不受同法第一百五十九條第一項、第一百六十一條之二、第
    一百六十一條之三、第一百六十三條之一及第一百六十四條
    至第一百七十條規定之限制，合先敘明。
二、上揭犯罪事實，迭據被告於警詢、偵查及本院審理時坦承不
    諱，且其先後為警查獲後所採集之尿液檢體，經送長榮大學
    毒物研究中心篩檢（酵素免疫分析法ＥＩＡ）及確認（氣象
    層析質普儀ＧＣ／ＭＳ）結果，均呈嗎啡陽性反應（按海洛
    因係由嗎啡經化學合成而製得，經注射進入人體後，因代謝
    分解成嗎啡，因此施打海洛因後，由尿液中檢驗結果仍為嗎
    啡反應），有該中心先後於九十四年五月三十日、同年七月
    七日、十九日出具之確認報告三紙在卷可稽（見九十四年度
    毒偵字第一三二二號卷第十九頁、本院卷第二九、三八頁）
    。
三、按海洛因經注射入人體後，約百分之八十於二十四小時內自
    尿中排出，一般而言，尿液中能否驗出嗎啡陽性反應與其投
    與量、投與途徑、採尿時間、個人體質及檢驗方法之靈敏度
    有關，國外曾有文獻報導注射六毫克之海洛因鹽酸鹽，其代
    謝物嗎啡之平均可檢出時限約為二十六小時，此業經行政院
    衛生署藥物食品檢驗局於八十一年九月八日、二月八日以（
    八一）藥檢壹字第八一一四八八五號函述明此旨綦詳。揆諸
    上開說明，被告為警查獲後，先後於：（一）九十四年五月
    十七日十九時五十七分許；（二）同年六月二十五日十五時
    三十七分許；（三）同年六月二十九日十二時五十分許，經
    警採集尿液檢體送驗，則本於上開被告為警採集尿液檢體送
    驗結果，均呈嗎啡陽性反應之確認報告，可徵被告於上開採
    集尿液檢體往前回溯之二十六小時內某時點，確有施用第一
    級毒品海洛因之犯行，應堪認定。又被告於上開時、地先後
    為警查獲，當場扣得之白色粉末共三包，經送法務部調查局
    鑑驗結果，確係第一級毒品海洛因（淨重零點一公克，空包
    裝重零點九六公克），有獲案毒品表、扣押物品清單、毒品
    初步檢驗報告單及法務部調查局九十四年七月五日調科壹字
    第200005620號、同年九月五日調科壹字第200005705、0000
    00000號鑑定通知書三紙在卷可參（見本院卷第四二、五三
    至五四頁）。綜上，被告上開自白，核與事實相符，應值採
    信。
四、再被告前因違反毒品危害防制條例案件，經本院以九十年毒
    聲字第一四五八號裁定令入戒治處所施以強制戒治，嗣於九
    十一年六月三十日強制戒治執行完畢，此有刑案資料查註紀
    錄表、刑案人犯在監所最新資料報表及臺灣高等法院被告前
    案紀錄表各一件在卷可參，則被告於前開強制戒治執行完畢
    後，五年內再犯本案毒品危害防制條例第十條之罪，事證明
    確，被告犯行洵堪認定，自應依法論科。
五、查海洛因依其成癮性、濫用性及對社會危害性之程度，已為
    毒品危害防制條例第二條第二項第一款列為第一級毒品。核
    被告所為，係犯毒品危害防制條例第十條第一項施用第一級
    毒品罪。又被告施用時非法持有第一級毒品海洛因之低度行
    為，已為其施用之高度行為所吸收，不另論罪。被告先後多
    次施用第一級毒品海洛因之犯行，時間緊接，方法相同，觸
    犯犯罪構成要件相同之罪名，顯係基於概括犯意反覆實施，
    為連續犯，應依刑法第五十六條連續犯之規定論以一罪，並
    依法加重其刑。又被告有如事實欄所述之前案科刑及執行紀
    錄，有卷附臺灣高等法院被告前案紀錄表可稽，其受有期徒
    刑之執行完畢，五年以內再犯有期徒刑以上之罪，為累犯，
    應依刑法累犯之規定，加重其刑，並依刑法第七十條之規定
    遞加重其刑。另被告自九十四年五月十六日十時起至同年六
    月二十九日上午九時許止，連續施用第一級毒品海洛因之犯
    罪事實，與檢察官起訴之犯罪事實部分，具有連續犯之關係
    ，業如前述，自為起訴效力所及，且經檢察官移送併辦，依
    審判不可分原則，本院自得予以審究，併此敘明。爰審酌被
    告前因施用毒品經送強制戒治治療程序後，猶不思戒絕革除
    惡習，仍為本案犯行，顯然其意志力甚為薄弱，迄未仍戒除
    毒癮，惟兼衡被告施用毒品犯行，在性質上乃屬對自我身心
    健康之自戕行為，尚未嚴重破壞社會秩序、侵害他人權益，
    及犯後坦承犯行，態度尚屬良好等一切情狀，量處如主文所
    示之刑。另扣案之海洛因毒品共三包（合計淨重零點一公克
    ）為毒品危害防制條例第二條第二項第一款之第一級毒品，
    係屬查獲之毒品，不問屬於犯人與否，均應依毒品危害防制
    條例第十八條第一項前段規定宣告沒收銷燬之，又包裝前開
    第一級毒品海洛因所使用之空包裝袋三個（重零點九六公克
    ），係用於包裹毒品，防止毒品漏逸、潮濕，以便於攜帶、
    存放，為供被告施用毒品所用之物，其非毒品危害防制條例
    第二條所稱之第一級毒品，雖因係包裝上開第一級毒品而與
    之密切接觸，然既經鑑定機關就之與毒品分別鑑析其重量，
    此有前開法務部調查局鑑定通知書可憑，已可證明上開空包
    裝袋三個與毒品並無不可析離之關係，不能視為毒品之一部
    分，自應依刑法第三十八條第一項第二款規定宣告沒收之。
據上論斷，應依刑事訴訟法第二百七十三條之一第一項、二百九
十九條第一項前段，毒品危害防制條例第十條第一項、第十八條
第一項前段，刑法第十一條前段、第五十六條、第四十七條、第
三十八條第一項第二款，判決如主文。
本案經檢察官甲○○到庭執行職務。
中　　華　　民　　國　　94　　年　　10　　月　　6 　　日
　　　　　　　　　刑事第五庭    法　官　張銘晃
以上正本證明與原本無異
如不服本判決應於送達後10日內向本院提出上訴狀
                                書記官　陳怡吟
中　　華　　民　　國　　94　　年　　10　　月　　6 　　日
附錄本案論罪科刑法條全文
毒品危害防制條例第10條
施用第一級毒品者，處 6 月以上 5 年以下有期徒刑。
施用第二級毒品者，處 3 年以下有期徒刑。
中　　華　　民　　國　　94　　年　　10　　月　　6 　　日
